【裁判字號】    95,台上,4596
【裁判日期】    950818
【裁判案由】    強盜
【裁判全文】
最高法院刑事判決            九十五年度台上字第四五九六號
    上  訴  人  甲○○
                        號3樓.
                        （另案在台灣基隆監獄基隆分監執行
                        中）
上列上訴人因強盜案件，不服台灣高等法院中華民國九十五年六
月三十日第二審判決（九十五年度上訴字第一三九七號，起訴案
號：台灣基隆地方法院檢察署九十四年度偵字第四五五八號），
提起上訴，本院判決如下：
    主  文
上訴駁回。
    理  由
按刑事訴訟法第三百七十七條規定，上訴於第三審法院，非以判
決違背法令為理由，不得為之，是提起第三審上訴，應以原判決
違背法令為理由，係屬法定要件，如果上訴理由並未指摘原判決
有何違法，自應認其上訴為違背法律上之程式，予以駁回。又上
訴期間為十日，自送達判決後起算，刑事訴訟法第三百四十九條
前段定有明文。本件上訴人甲○○因強盜案件，經第一審判處罪
刑後，第一審法院於民國九十五年三月十日將判決書正本送達於
基隆市○○區○○路一００之二號三樓上訴人住所，由與上訴人
同居之其母收受，有送達證書可查，並經上訴人於原審供陳無訛
，依刑事訴訟法第六十二條準用民事訴訟法第一百三十七條第一
項之規定，業已合法送達。其上訴期間，因上訴人居住於第一審
法院所在地，無在途期間可資扣除，截至同年三月二十日即已屆
滿，其期間之末日又非星期日、紀念日或其他休息日，乃竟遲至
同月二十二日始行提起第二審上訴，顯已逾期。原審因認其上訴
不合法，依刑事訴訟法第三百六十七條前段規定，以判決駁回其
在第二審之上訴，經核並無不合。上訴意旨略稱：本件經上訴人
提起第二審上訴後，第一審法院於檢卷送第二審法院辦理之函文
記載：「被告甲○○不服判決，於『法定期間內』提起上訴，謹
檢卷送請核收。」等旨，足見並無上訴逾期之情事。又上訴人受
有罪判決，違背「罪證有疑，利於被告」之證據法則，有應調查
之證據未予調查等違誤，為保障上訴人之權益，以免冤抑，本件
應更為無罪之判決等語。惟查：第一審法院疏未注意上訴人提起
之第二審上訴業已逾期，誤其係於法定期間內提起上訴，而將全
案卷證送交原審法院，仍不影響於原判決之前揭論斷。上訴意旨
執此主張其第二審上訴為合法云云，尚無可取；其餘上訴意旨則
係就其受有罪之判決作實體上爭辯，並未針對原判決之論斷究竟
如何違背法令而為指摘，均非適法之第三審上訴理由。其上訴違
背法律上之程式，應予駁回。
據上論結，應依刑事訴訟法第三百九十五條前段，判決如主文。
中    華    民    國  九十五  年    八    月   十八   日
                      最高法院刑事第六庭
                          審判長法官  林  增  福
                                法官  邵  燕  玲
                                法官  張  清  埤
                                法官  陳  世  雄
                                法官  陳  朱  貴
      本件正本證明與原本無異
                                      書  記  官
中    華    民    國  九十五  年    八    月  二十四  日
                                                   M


司法院資訊處製作；財團法人民間司法改革基金會備份。
